# 关于应收款转让

提问人：zico9999 时间：2020-08-20 15:33:07
陈版，上图为融易链的产品图，请教此类业务，假定作为供应商的企业根据流动资金管理需要，对不同类别的应收账款组合分别根据业务模式确定其分类方式。
1 、持有以收取合同现金流量：应收账款核算（以摊余成本计量）
2 、既收取合同现金流量又出售：应收款项融资核算（FVTOCI）
请教陈版：类似融易链产品提供了客户和供应商的应收款电子凭证，供应商可以根据自身需求择时选择转让应收款（卖给银行或者转让给下一级供应商），对于此类核心企业的应收款是否可以满足终止确认条件？

回答人：chenyiwei
还是建议进一步了解该产品的设计和运作机制，特别是其转让或背书等是依据谁的信用保障，除了签发人自身的信用以外，还有无外部第三方为其提供增信，从而使得相关凭据所对应的信用风险水平很低。如果信用风险水平显著不重大的，则背书或转移可能可以满足终止确认条件。
如果涉及以此类票据进行保理融资的，则参考对被保理的应收账款能否终止确认的分析判断。版面上对此应已有很多讨论。

提问人：zico9999 时间：2020-08-21 15:33:07
谢谢陈版，请教以下问题：
1 、金融资产终止确认：应收款到期收回是否也是终止确认？(即收取该金融资产现金流量的合同权利终止）
2 、假定作为供应商的企业，只对某个核心企业的应收账款进行保理融资，其设定应收账款管理模式为既收取合同现金流量又出售，由于核心企业信用高，收款前后的风险报酬转移程度无重大变化，那么就无法终止确认“应收账款”，由此该企业只存在以摊余成本计量的应收账款组合，是否说明该企业应收账款管理模式错误？
3 、“应收款项融资”科目只能核算不满足终止确认条件情况的以FVOCI计量的应收账款和应收票据？
4 、不满足终止确认条件，实际收到的款项与应收账款账面价值之间的差额作为“投资收益——以摊余成本计量的金融资产终止确认损益”。满足终止确认条件，其后续差额计入哪个科目?

回答人：chenyiwei
1 、是。 2 、一般认为这种情况可以满足终止确认条件。 3 、核算的应是“满足条件的”。 4 、满足终止确认条件时才计入投资收益，不满足时因为不终止确认，故在转移时点无损益影响。

提问人：zico9999 时间：2020-08-22 13:24:00
谢谢陈版，针对核心企业的应收款保理，由于其信用等级高，从而满足终止确认条件。
金融资产整体终止确认金融资产满足下列条件之一的，应当终止确认：
（ 1 ）收取该金融资产现金流量的合同权利终止。如企业买入一项期权，企业直到期权到期日仍未行权，那么企业在合同权利到期后应当终止确认该期权形成的金融资产。
（ 2 ）该金融资产已转移，且该转移满足《企业会计准则第 23 号——金融资产转移》关于金融资产终止确认的规定。
这里，是否认为是满足了条件 1 即可以终止确认，但条件 2 的情况对于信用等级高，历史损失率较低的应收账款，更难实现风险报酬的转移。从而不满足终止确认条件？

回答人：chenyiwei
理论上是这样“是满足了条件 1 即可以终止确认，但条件 2 的情况对于信用等级高，历史损失率较低的应收账款，更难实现风险报酬的转移。从而不满足终止确认条件”。